【裁判字號】    90,易,2540
【裁判日期】    901130
【裁判案由】    毒品危害防制條例
【裁判全文】
臺灣臺中地方法院刑事判決                          九十年度易字第二五四號
    公  訴  人  臺灣臺中地方法院檢察署檢察官
    被      告  甲○○
右列被告因違反毒品危害防制條例案件，經檢察官提起公訴（九十年度毒偵字第一一
五一、二四六二號），本院判決如左：
    主  文
甲○○連續施用第二級毒品，處有期徒刑伍月，如易科罰金，以佰元折算壹日。扣
案之第二級毒品安非他命壹包（警秤含袋重零點柒公克）及殘沾（量微無法秤重）第
二級毒品安非他命之夾鏈袋肆只均沒收銷燬之；扣案之吸食器貳組、分裝藥鏟吸管壹
支均沒收。
    事  實
一、甲○○前因施用第二級毒品安非他命案件，經依本院八十九年度毒聲字第七０六
    九號裁定送觀察、勒戒後，認無繼續施用毒品之傾向，而由臺灣臺中地方法院檢
    察署檢察官於八十九年十二月十六日以八十九年度毒偵字第七五七七號案件為不
    起訴處分確定。詎甲○○猶不知悔改，於前案施用第二級毒品案件不起訴處分確
    定後五年內，竟另基於施用第二級毒品安非他命之概括犯意，自九十年一月十五
    日起至九十年五月六日止，約以平均一星期施用二至三次之量，或在其臺中縣石
    岡鄉○○村○○路九十巷二十三號家中；或在臺中縣東勢鎮東勢林場山區無門牌
    號碼之工寮內，以將少許第二級毒品安非他命置於玻璃球吸食器內以火燒烤而吸
    其煙霧之方式，連續施用第二級毒品安非他命多次。嗣先於九十年一月十五日下
    午二時三十分許，在臺中縣石岡鄉○○村○○路九十巷二十三號住處內，為警查
    獲，並扣得屬其所有之第二級毒品安非他命一包（警秤含袋重０點七公克）及供
    施用第二級毒品所用之吸食器一組，後又於九十年五月九日中午十二時許，在同
    上開住處內，再度為警當場查獲，並扣得屬其所有之殘沾（量微無法秤重）第二
    級毒品安非他命之夾鏈袋四只、吸食器一組及分裝藥鏟吸管一支等物。嗣經臺灣
    臺中地方法院檢察署檢察官先於九十年二月二十三日以九十年度聲觀字第五三三
    號聲請本院以九十年度毒聲字第一二三二號裁定送觀察、勒戒後，認有繼續施用
    毒品之傾向。
二、案經臺中縣警察局東勢分局、內政部警政署保安警察第三總隊第一大隊報請臺灣
    臺中地方法院檢察署檢察官偵查起訴。
    理  由
一、右揭事實，業據被告甲○○於本院審理時坦承不諱，且其先後二次為警查獲後在
    警局所採之尿液，經送請臺中縣衛生局檢驗，其結果確均呈甲基安非他命陽性反
    應，有臺中縣衛生局檢驗尿水報告書二紙附卷可憑，並有第二級毒品安非他命一
    包（警秤含袋重０點七公克）及殘沾（量微無法秤重）第二級毒品安非他命之夾
    鏈袋四只、吸食器二組、分裝藥鏟吸管一支等物扣案足資佐證。又被告前因施用
    第二級毒品安非他命案件，經依本院八十九年度毒聲字第七０六九號裁定送觀察
    、勒戒後，認無繼續施用毒品之傾向，而由臺灣臺中地方法院檢察署檢察官於八
    十九年十二月十六日以八十九年度毒偵字第七五七七號案件為不起訴處分確定等
    情，有該不起訴處分書及臺灣臺中地方法院檢察署刑案資料查註紀錄表各一份在
    卷足憑，其於五年以內再犯毒品危害防制條例第十條第二項之罪，經本院以九十
    年度毒聲字第一二三二號裁定送觀察、勒戒後，認有繼續施用毒品之傾向，亦有
    臺灣臺中看守所附設勒戒所九十年五月十八日九十中所正總字第一六七八號函附
    之「有無繼續施用毒品傾向證明書」一份附卷可查，本件事證明確，被告之犯行
    洵堪認定。
二、按安非他命係毒品危害防制條例第二條第二項第二款所規定的第二級毒品。核被
    告所為，係犯毒品危害防制條例第十條第二項之施用第二級毒品罪。查被告為了
    施用而持有第二級毒品安非他命的低度行為，應為施用的高度行為所吸收，不另
    論罪。次查被告先後多次施用第二級毒品之犯行，時間緊接，犯罪構成要件相同
    ，顯係基於概括犯意反覆為之，為連續犯，應以一罪論，並加重其刑。爰審酌被
    告之素行、施用毒品係戕害自身健康、施用第二級毒品期間之長短、次數、犯罪
    之動機、目的、所生危害及犯後坦承犯行態度尚屬良好等一切情狀，量處如主文
    所示之刑，並諭知易科罰金之折算標準，以示懲儆。
三、至扣案之第二級毒品安非他命一包（警秤含袋重０點七公克），訊之被告坦承確
    係安非他命無誤，另扣案殘沾（量微無法秤重）第二級毒品安非他命之夾鏈袋四
    只，其上殘沾之安非他命（被告尿液經送驗後，驗出有甲基安非他命陽性反應，
    應為安非他命無誤）因與夾鏈袋四只已無從分離，該夾鏈袋四只亦應視為違禁物
    ，均屬查獲之毒品，應依毒品危害防制條例第十八條第一項前段之規定宣告沒收
銷燬之。至另扣案之吸食器二組、分裝藥鏟吸管一支均係供施用第二級毒品安非
    他命所用，業經被告陳明在卷，且該扣案之吸食器二組依照一般物品使用情況而
    言，雖難認屬於專供施用毒品之器具，惟該扣案之吸食器二組及分裝藥鏟吸管一
    支既均為被告所有，且為供本件犯罪所用之物，爰依刑法第三十八條第一項第二
    款之規定宣告沒收之。
據上論斷，應依刑事訴訟法第二百九十九條第一項前段，毒品危害防制條例第十條第
二項、第十八條第一項前段、第二十條第三項前段，刑法第十一條前段、第五十六條
、第四十一條第一項前段、第三十八條第一項第二款，罰金罰鍰提高標準條例第二條
，判決如主文。
本案經檢察官藍獻榮到庭執行職務。
中      華      民      國      九十      年      十一    月    三十    日
                                  臺灣臺中地方法院刑事第四庭
                                      法  官  許  旭  聖
右正本證明與原本無異。
如不服本判決，應於判決送達後十日內向本院提出上訴狀，上訴於
臺灣高等法院臺中分院（須附繕本）。
                                      書記官
中      華      民      國      九十      年      十一月    三十    日
附錄本案論罪科刑法條全文：
毒品危害防制條例第十條第二項：
施用第二級毒品者，處三年以下有期徒刑。


司法院資訊處製作；財團法人民間司法改革基金會備份。
